臺灣高等法院刑事裁定
111年度聲再字第378號
再審聲請人
即受判決人  顏北辰


上列聲請人因詐欺案件，對於本院101年度上易字第264號，中華
民國101年12月20日第二審確定判決（原審案號：臺灣臺北地方
法院100年度審易字第609號，起訴案號：臺灣臺北地方檢察署10
0年度偵字第8132號），聲請再審，本院裁定如下：
    主  文
再審之聲請駁回。 
    理  由
一、按聲請再審，應以再審書狀敘述理由，附具原判決之繕本及
    證據，提出於管轄法院為之。但經釋明無法提出原判決之繕
    本，而有正當理由者，亦得同時請求法院調取之；法院認為
    聲請再審之程序違背規定者，應以裁定駁回之。但其不合法
    律上之程式可以補正者，應定期間先命補正，刑事訴訟法第
    429條及第433條分別定有明文。而所謂敘述理由，係指具體
    表明符合法定再審事由之原因事實而言；所稱證據，係指足
    以證明再審事由存在之證據，倘僅泛言有法定再審事由，而
    未敘明具體情形，或所述具體情形，顯與法定再審事由不相
    適合，或未提出足以證明再審事由存在之證據，均應認聲請
    再審之程序違背規定。
二、經查：本件再審聲請人即受判決人顏北辰（下稱再審聲請人
    ）對於本院101年度上易字第264號第二審確定判決，於民國
    111年7月15日提出刑事聲請再審暨閱卷狀聲請再審及閱卷。
    再審聲請人所提前開聲請再審暨閱卷狀主張聲請調閱本院10
    1年度上易字第264號刑事案件之全部卷宗，先行閱卷後才再
    提出再補正再審事由，而未表明究竟有何刑事訴訟法第420
    條、第421條所列舉之再審原因及具體事實，亦未附具之相
    關證據，經本院於111年8月8日以111年度聲再字第378號裁
    定同意閱卷，並命再審聲請人應於准於閱卷之日起7日內，
    補正原確定判決之繕本、再審理由及證據，該裁定經郵務機
    關送至臺北市○○區○○路0段000巷00號3樓再審聲請人住處，
    因未獲會晤本人，已將文書交與有辨別事理能力之受僱人收
    受而生送達效力，有本院送達證書在卷可稽（見本院卷第25
    頁），惟再審聲請人收受上開裁定，於111年8月29日到院閱
    卷迄今，仍未補正上開資料，有本院閱卷聲請書、收狀資料
    查詢清單在卷可查，揆諸上開說明，再審聲請人聲請再審之
    程序違背規定，不合法律上之程式，應予駁回。
三、末按聲請再審之案件，除顯無必要者外，應通知聲請人及其
    代理人到場，並聽取檢察官及受判決人之意見。但無正當理
    由不到場，或陳明不願到場者，不在此限。前項本文所稱「
    顯無必要者」，係指聲請顯屬程序上不合法且無可補正或顯
    無理由而應逕予駁回，刑事訴訟法第429條之2、法院辦理刑
    事訴訟案件應行注意事項第177條之4定有明文。然本件再審
    聲請顯屬程序上不合法，且無可補正，本院認無踐行通知聲
    請人（即受判決人）及其代理人到場並聽取檢察官意見等程
    序之必要，附此敘明。　　
四、據上論斷，應依刑事訴訟法第433條前段，裁定如主文。
中　　華　　民　　國　　111 　年　　9 　　月　　22　　日
                  刑事第十二庭  審判長法　官  陳如玲
　　　　　　　　　                    法　官  蔡如惠 
　　　　　　　　　                    法　官  廖建瑜
以上正本證明與原本無異。
不得抗告。　
                                      書記官  邵佩均
中　　華　　民　　國　　111 　年　　9 　　月　　22　　日